【裁判字號】    98,財管,7
【裁判日期】    980713
【裁判案由】    選任遺產管理人
【裁判全文】
臺灣宜蘭地方法院民事裁定               98年度財管字第7號
聲  請  人  華南商業銀行股份有限公司
法定代理人  甲○○
非訟代理人  乙○○
            庚○○
上列聲請人聲請選任遺產管理人事件，本院裁定如下：
    主      文
選任己○○（女，民國○○年○月○日生，身分證統一編號：Ｚ00000
0000號，住宜蘭縣員山鄉○○○路223巷5號）為被繼承人丙○○
（男，民國○○年○月○日生，身分證統一編號：Ｚ000000000號，生
前最後住所：宜蘭縣員山鄉○○○路223巷5號）之遺產管理人。
程序費用由被繼承人丙○○之遺產負擔。
    理      由
一、按繼承開始時，繼承人有無不明，而無親屬會議或親屬會議
    未於一個月內選定遺產管理人者，利害關係人或檢察官得聲
    請法院選任遺產管理人；又先順序繼承人均拋棄其繼承權時
    ，由次順序之繼承人繼承，其次順序繼承人有無不明或第四
    順序之繼承人均拋棄其繼承權者，準用關於無人承認繼承之
    規定，民法第1178條第2項、第1176條第6項分別定有明文。
    由是可知，繼承人均拋棄其繼承權者，利害關係人或檢察官
    得聲請法院選任遺產管理人。
二、本件聲請意旨略以：被繼承人丙○○為聲請人之債務人，刻
    正由聲請人依法對其財產強制執行中；因丙○○於民國97年
    3月7日死亡，其各順序繼承人包括戊○○、丁○○、己○○
    （以上為直系血親卑親屬）、黃茂榮、李黃秀娥、黃心鳳、
    黃素璸（以上為兄弟姊妹）均已拋棄繼承權，並經本院以97
    年度繼字第128號准予備查在案，故丙○○已無繼承人，爰
    依法聲請選任被繼承人丙○○之遺產管理人等語。
三、上開事實，業據聲請人提出戶籍謄本7件、繼承系統表、小
    額循環信用貸款契約書、本院民事小額判決暨確定證明書、
    民事執行處函各1件為證，並經本院依職權調閱97年度繼字
    第128號拋棄繼承事件卷宗查核屬實，聲請人之主張，應堪
    信為真實。故本件繼承開始時，既有繼承人出面拋棄繼承，
    且法定繼承人均拋棄繼承權，其情形應與民法第1176條第6
    項「其次順序繼承人有無不明或第四順序之繼承人均拋棄其
    繼承權者」之構成要件相當，應準用無人承認繼承之規定。
    從而，聲請人本於利害關係人之身分聲請選任被繼承人之遺
    產管理人自有理由，應予准許。
四、經查，己○○為被繼承人之三女，已成年，其到庭表示有意
    願擔任被繼承人丙○○之遺產管理人，而聲請人亦同意由己
    ○○擔任丙○○之遺產管理人。爰依聲請人所請，選任己○
    ○擔任丙○○之遺產管理人。
五、依非訟事件法第21條第2項、民事訴訟法第78條，裁定如主
    文。
中    華    民    國    98    年    7    月    13    日
                  臺灣宜蘭地方法院家事法庭
                      法  官  周健忠
以上正本與原本無異。
如不服本裁定，應於裁定送達後10日內向本院提出抗告狀（應附
繕本）。
中    華    民    國    98    年    7     月    13    日
                      書記官  姚國華


司法院資訊處製作；財團法人民間司法改革基金會備份。
